# 改扩建如何进行帐务处理

提问人：kyf851014 时间：2011-04-21 17:47:41
我公司是家房地产公司，买下别人已建好的楼房，准备扩建，现在的问题是，要拆除部分跟目前风格不相符的建筑，请问拆除的这部分资产应该如何作帐，是进入到在建工程成本里呢，还是直接入今年损益？

回答人：chenyiwei
个人意见：此问题的处理在很大程度上取决于当初购入该房屋的意图，即购入之后是否曾经作为本企业的固定资产使用过，还是“买进来就是为了拆”。如果被拆除部分在购入之后曾经有一段时间作为本企业的固定资产使用，则该部分的价值应当在其作为固定资产使用期间折旧完毕，拆除时不再产生损益影响，也不会涉及到计入新建项目开发成本或者固定资产成本的问题；如果明知这部分将被拆除，由于某些原因仍然不可避免地支付对价将其购入，购入后没有作为自用固定资产使用过，而是直接拆除的，则表明购入的意图就是为了拆除之后从事新项目的开发建造，此时被拆除部分的成本应计入新建项目的成本中。